臺灣新竹地方法院刑事宣示判決筆錄
公　訴　人　臺灣新竹地方法院檢察署檢察官
被　　　告　乙○○
指定辯護人　本院公設辯護人　甲○○
上列被告因違反毒品危害防制條例一案（起訴案號：94年度毒偵
字第34號）及移送併案審理（94年度毒偵字第477號）於中華民
國94年3月22日下午4時在本院第5法庭宣示判決，出席職員如下
：
法官起立朗讀判決主文、犯罪事實要旨、處罰條文、附記事項，
及告以上訴限制、期間並提出上訴狀之法院，且諭知記載其內容
：
一、主  文：
乙○○連續施用第一級毒品，累犯，處有期徒刑捌月。扣案之第
一級毒品海洛因肆包（合計淨重零點壹捌公克，空包裝重壹點
零公克），沒收銷燬之。又連續施用第二級毒品，累犯，處有期
徒刑拾月。扣案之第二級毒品安非他命肆包（含包裝塑膠袋共重
玖點柒零公克）、含有第二級毒品安非他命之殘渣袋壹個，沒收
銷燬之；玻璃球共個、吸食器貳組、分裝袋壹拾捌只，均沒收
。應執行有期徒刑壹年肆月。扣案之第一級毒品海洛因肆包（合
計淨重零點壹捌公克，空包裝重壹點公克）、第二級毒品安非
他命肆包（含包裝塑膠袋共重玖點柒零公克），含有第二級毒品
安非他命之殘渣袋壹個，均沒收銷燬之；玻璃球共個、吸食器
貳組、分裝袋壹拾捌只，均沒收。
二、犯罪事實要旨：
  (一)、乙○○前有違反麻醉藥品管理條例、毒品危害防制條例、
      贓物等罪之前科紀錄，最近一次因違反毒品危害防制條例
      案件，經本院於民國92年5月30日以92年度易字第238號刑
      事判決判處有期徒刑6月確定，甫於93年6月15日縮刑期滿
      執行完畢。
  (二)、又乙○○前因違反毒品危害防制條例案件，經本院以87
      年度易字第540號裁定送觀察、勒戒後，認無繼續施用毒
      品之傾向，經本院以87年度易字第540號判決免刑確定，
      復因施用第二級毒品，經本院以88年度毒聲字第1170號裁
      定送觀察、勒戒後，認有繼續施用毒品之傾向，經本院以
      88年度毒聲字第1633號裁定送強制戒治，另經本院以88年
      度竹簡字第565號判處有期徒刑5月確定，嗣因強制戒治屆
      滿3月且成效評定為合格，又經本院裁定停止戒治出所，
      交付保護管束，迄89年7月16日保護管束期滿，並經本院
      以89年度聲字第831號免除刑之執行；再因施用第二級毒
      品，經本院以89年度毒聲字第2790號裁定送強制戒治，及
      以89年度竹北簡字第377號判處有期徒刑5月，強制戒治部
      分則經本院以90年度毒聲字第1606號裁定停止戒治交付保
      護管束，於91年3月4日保護管束期滿。又其另於92年1 月
      22日凌晨施用第二級毒品安非他命，經臺灣新竹地方法院
      檢察署檢察官以92年度偵字第604號起訴並聲請強制戒治
      ，經依本院92年度毒聲字第225號裁定送強制戒治，惟因
      乙○○行為後，毒品危害防制條例已於92年7月9日經總統
      公布修正，並於93年1月9日生效施行，遂停止強制戒治之
      執行，施用毒品犯行部分，則經本院以92年度易字第238
      號刑事判決判處有期徒刑6月確定。
  (三)、詎其猶不知悔改，於前案強制戒治執行完畢後5年內，復
      基於施用第一級毒品海洛因之概括犯意，自93年10、11月
      中旬某日起至94年2月12日止，在新竹縣竹北市○○路○段
      659號住處附設倉庫內，以將海洛因摻入香煙，以火點燃
      用口、鼻吸入的方式，平均1、2星期施用一次，非法施用
      第一級毒品海洛因多次。又另行基於施用第二級毒品安非
      他命之概括犯意，自93年10月間某日起至94年2月12日止
      ，在上開倉庫內，以將安非他命放在玻璃球吸食器內，自
      下以火燒烤成煙，用口、鼻吸入的方式，平均3、4日至一
      星期施用一次，非法施用第二級毒品安非他命多次。
  (四)、嗣於93年12月28日上午10時20分許，為警在新竹縣新豐鄉
      ○○路○段仙迪遊樂場停車場其所乘坐之車牌號碼R4-7649
      號自小客車內查獲第一級毒品海洛因4包（合計淨重0.18
      公克，空包裝重1.30公克）、第二級毒品安非他命4包（
      含包裝塑膠袋共重9.70公克）、玻璃球1個、分裝袋18只
      等物，始悉上情。另於94年2月13日上午10時30分許，在
      上址住處為警查獲，並扣得含有第二級毒品安非他命之殘
      渣袋1個（內含毒品已無從自袋內析離）及吸食器2組、玻
      璃球2個。
三、處罰條文：
    毒品危害防制條例第10條第1項、第2項、第18條第1項前段
    ，刑法第11條前段、第56條、第47條、第51條第5款、第38
    條第1項第2款。
四、協商判決除有刑事訴訟法第454條之4第1項第1款於本訊問程
    序終結前，被告撤銷協商合意或檢察官撤回協商聲請者；第
    2款被告協商之意思非出於自由意志者；第4款被告所犯之罪
    非第455條之2第1項所定得以協商判決者；第6款被告有其他
    較重之裁判上一罪之犯罪事實者；第7款法院認應諭知免刑
    或免訴、不受理者情形之一，及違反同條第2項「法院應於
    協商合意範圍內為判決；法院為協商判決所科之刑，以宣告
    緩刑或二年以下有期徒刑、拘役或罰金為限」之規定者外，
    檢察官與被告均不得上訴。
五、如有前項得上訴之情形，得自收受宣示判決筆錄送達之日起
    10日內，向本院提出上訴書狀，上訴於第二審法院。
中　　華　　民　　國　　94　　年　　3 　　月　　22　　日
                    刑事第二庭  書  記  官  鄭  明  枝
                                審判長法官  林  秋  宜
以上正本證明與原本無異。
                                書  記  官  鄭  明  枝
中　　華　　民　　國　　94　　年　　3 　　月　　22　　日
附錄論罪科刑法條：
毒品危害防制條例第十條
施用第一級毒品者，處6月以上5年以下有期徒刑。
施用第二級毒品者，處3年以下有期徒刑。
